臺灣臺北地方法院刑事判決　　　　　　　　　　　　　九十三年度易字第九００號
　　公　訴　人　臺灣臺北地方法院檢察署檢察官
　　被　　　告　甲○○
右列被告因竊盜案件，經檢察官提起公訴（九十三年度速偵字第一五九號），及移送
併辦（臺灣板橋地方法院檢察署九十三年度偵字第一五０六七號），本院判決如下：
    主  文
甲○○連續攜帶兇器竊盜，累犯，處有期徒刑貳年陸月。
    事  實
一、甲○○曾有違反麻醉藥品管理條例、竊盜、毒品危害防制條例案件等前科，最近
    分別於民國八十八年六月十二日、八十九年十二月一日因竊盜、毒品危害防制條
    例案件，先後經臺灣士林地方法院八十八年度易字第二六八號、本院八十八年度
    北簡字第一二七九號刑事判決判處有期徒刑一年、四月確定，甫於九十年八月二
    十八日縮刑期滿執行完畢。詎猶不知悔改，仍基於意圖為自己不法所有之概括犯
    意，先後連續於：
（一）九十三年四月十五日晚間九時許在臺北市○○區○○路三段一五五巷十三號之
      地下停車場內，隨手自停放於該處不詳車號之機車菜籃中，拿取客觀上足以對
      人之生命、身體、安全構成威脅而堪供為兇器使用之機車大鎖，破壞乙○○所
      有之車號ＤＯ－四九七二號自用小客車之左前車窗（毀損部分未據告訴），徒
      手竊取乙○○所有放置於車內之新台幣（下同）三百元現金，並將該機車大鎖
      隨手丟棄於現場後逃逸。嗣乙○○於翌日下午四時十分許始發現被竊而報警，
      經警到達現場處理後，在上開車輛停放處與該停車場水塔間附近，發現乙○○
      所有散落於地面之車輛使用說明手冊、紅包袋等物，旋將之攜回警局，以燻煙
      法在紅包袋外之塑膠套上採得指紋四枚，經送請內政部警政署刑事警察局鑑驗
      比對結果，發現該四枚指紋之左小指、左環指、左環指指紋確與該局指紋檔案
      資料庫之甲○○指紋相符，始知上情。
（二）九十三年六月十四日深夜、十五日清晨六時許以前，在臺北縣永和市○○路二
      一二號之地下停車場內，以類似上開之手法，持客觀上足供凶器使用之機車大
      鎖，破壞丙○○所有車號四七五六－ＧＵ自小客車右前車窗（毀損部分未據告
      訴）後，徒手竊取丙○○所有而放置於車內之手錶二只、金戒指一枚、回數票
      六張、零錢五十元後逃離現場。嗣丙○○於同年月十五日上午六時許，始發現
      被竊而報警，經警到達現場處理後，在上開車輛被打破之車窗玻璃隔熱紙上採
      得指紋一枚，經送請內政部警政署刑事警察局鑑驗比對結果，發現該指紋確與
      該局指紋檔案資料庫之甲○○左中指指紋相符，始知上情。
二、案經乙○○訴由臺北市政府警察局文山第一分局報請臺灣臺北地方法院檢察署檢
    察官偵查起訴暨丙○○訴由臺北縣政府警察局永和分局呈請臺灣板橋地方法院檢
    察署檢察官移送併辦。
    理  由
一、右揭犯罪事實，業據被告王蕭宏於本院審理時坦承不諱，核與被害人乙○○、丙○○於警詢中指訴失竊之情節相符，並有臺北市政府警察局文山第一分局現場勘
    查報告、證物採證紀錄表、現場證物紅包袋、現場勘查照片二十幀及內政部警政
    署刑事警察局九十三年五月十二日刑紋字第０九三００八八二七六號與九十三年
    七月十三日刑紋字第０九三０一三五四一０號鑑驗書各一件在卷可稽，足認被告
    之自白應與事實相符。被告犯行明確，堪以認定，應依法論科。
二、按被告於上開時、地竊盜時，隨意在附近拿取之機車大鎖，屬金屬製品且有相當
    之重量，此有被告於九十三年九月二十一日本院審理時當庭繪製之圖片一張在卷
    可考，顯見該大鎖在客觀上對人之生命、身體、安全具有危險性，足供作為兇器
    使用。核被告上開所為，係犯刑法第三百二十一第一項第三款之加重竊盜罪，其
    先後二次犯行，時間緊接，方法雷同，並觸犯構成要件相同之罪名，顯係基於概
    括犯意反覆為之，應論以連續犯，並加重其刑。又被告曾有違反麻醉藥品管理條
    例、竊盜、毒品危害防制條例案件等前科，最近分別於八十八年六月十二日、八
    十九年十二月一日因竊盜、毒品危害防制條例案件，先後經臺灣士林地方法院、
    本院判處有期徒刑一年、四月確定，甫於九十年八月二十八日縮刑期滿執行完畢
    ，此有臺灣高等法院被告全國前案紀錄表一份在卷供參，則被告於五年內再犯本
    案有期徒刑以上之罪，為累犯，應依刑法第四十七條之規定，遞加重其刑。另公
    訴人雖僅就事實欄（一）部分之犯罪事實提起公訴，然檢察官就犯罪事實一部起
    訴者，其效力及於全部，被告尚有如事實欄所載之其餘犯罪事實，業經其於審理
    時供承在卷，二者既具有連續犯之關係，為裁判上一罪關係，基於審判不可分之
    原則，應為起訴效力所及，本院自得審理。爰審酌被告正值青壯年，竟不思以己
    力賺取財物之品行，僅因些許經濟上利益即持客觀上具危險性之機車大鎖，連續
    以破壞被害人所有自用小客車車窗之方式，竊取被害人置於車內財物之犯罪動機
    、目的及手段，除造成被害人受有金錢、財物之損失外，並嚴重破壞國人安寧生
    活之秩序，影響社會治安甚鉅，倫理非難性非低，以及犯後坦承犯行、態度良好
    等一切情狀，量處如主文所示之刑。至被告供本案竊盜犯罪所用之機車大鎖，既
    非違禁物，亦非被告所有，業據被告於本院審理時供述明確，爰不予宣告沒收，
    附此敘明。
據上論結，應依刑事訴訟法第二百九十九條第一項前段，刑法第五十六條、第三百二
十一條第一項第三款、第四十七條，判決如主文。
本案經檢察官蕭斌志到庭執行職務。
中　　　華　　　民　　　國　　九十三　　年　　 十一 　　月　　 十八 　　日
                          臺灣臺北地方法院刑事第七庭
                                      審判長法  官  梁耀鑌
                                            法  官  蔡正雄
                                            法  官  林孟皇
右正本證明與原本無異
如不服本判決應於送達後十日內向本院提出上訴狀
                                            書記官  李典育
中　　　華　　　民　　　國　　九十三　　年　　 十一 　　月　　 十八 　　日
附錄本案論罪科刑法條全文：
中華民國刑法第三百二十一條
犯竊盜罪而有左列情形之一者，處六月以上、五年以下有期徒刑：
一、於夜間侵入住宅或有人居住之建築物、船艦或隱匿其內而犯之者。
二、毀越門扇、牆垣或其他安全設備而犯之者。
三、攜帶兇器而犯之者。
四、結夥三人以上而犯之者。
五、乘火災、水災或其他災害之際而犯之者。
六、在車站或埠頭而犯之者。
前項之未遂犯罰之。
